# IPO股份支付中服务期限的问题

提问人：NIEDAREN 时间：2020-08-29 12:33:08
@chenyiwei 陈老师好：
IPO项目，职工持股平台为合伙企业，合伙协议约定有限合伙人（员工）必须是与IPO企业有劳动关系，如果离职，享有的合伙企业的合伙份额由普通合伙人回购。
问题是：这样的设计，职工持股平台授予员工股份（合伙份额）时，算是股份支付有服务期限吗？如果算，服务期限如何算？

回答人：chenyiwei
理论上是有服务期限的（特别是当离职时的回购价格系基于授予价格确定，而不是基于回购日公允价值确定时）。
但在实务中，IPO项目对此类情况（等待期不明确）多数是一次性在授予日确认全部股份支付费用，不予以摊销。